# 请教陈版内部交易后持股比例发生变化

提问人：XxJy 时间：2018-02-19 00:47:57
在实务中，经常有公司在对联营企业增资前，存在尚未实现的内部交易损益。但我并未查阅到解释相关会计处理的文献，特来向陈版请教。 例：A持有B20％股权且对B有重大影响， 2000 年B向A销售存货一批，成本 600 万，售价 1000 万，A当年对独立第三方售出 50 ％的该批存货， 2000 年B实现净利润 5000 万。 2001 年A将该批存货剩余 50 ％向第三方售出，当年年初A向B增资，持股比例达到30 ％， 2001 年B实现净利润 5000 万。 前日问过陈版有关合并前存在未实现逆流交易损益的问题，深受启发，在此发表一下个人对上例的拙见。 2000 年对B持股比例 20 ％时发生的内部交易与 2001 年的增资在商业上并不存在经济关联，所以增持的 10 ％股权并不应该参与到未实现逆流交易损益中。所以在编制A2001年的个别报表及合并报表时，应对未实现损益仍按 20 ％比例调整抵消。故2001 年分录如下： 个别报表： DR：长期股权投资 1540 （ 5000 0.3+200 0.2） CR：投资收益 1540 合并报表： DR：投资收益40 （200*0.2） CR：营业成本 40 不知道我这么理解，是否正确？错误之处还请指正。新春之际，非常感谢您还为我答疑解惑！

回答人：chenyiwei
你的理解基本合理。在增持股权但仍为联营企业的情况下，增持股份不参与逆流或顺流交易的抵销，即抵销未实现利润的比例仍是当初该交易发生时的持股比例。